臺灣高等法院刑事判決　　　　　　93年度上重更(一)字第49號
　　上　訴　人
　　即　被　告　丙○○
　　指定辯護人　本院公設辯護人　郭書益
　　上　訴　人
　　即　被　告　甲○○
　　選任辯護人　邱鎮北律師
上列上訴人等因違反毒品危害防制條例案件，不服臺灣桃園地方
法院89年度重訴字第25號，中華民國92年5 月16日第1 審判決（
起訴案號：臺灣桃園地方法院檢察署89年度偵字第2026號、第49
30號、第4947號、第7682號、89年度偵緝字第274 號），提起上
訴，經判決後，由最高法院發回更審，本院判決如下：
    主  文
原判決關於丙○○共同連續販賣第一級毒品、共同連續販賣第二
級毒品暨執行刑部分，及甲○○部分撤銷。
丙○○共同連續販賣第一級毒品，處有期徒刑拾伍年，褫奪公權
拾年。扣案第一級毒品海洛因磚壹塊（驗後淨重參佰肆拾陸點玖
陸公克）、第一級毒品海洛因共捌包（其中貳小包合計驗後淨重
零點參伍公克，參包合計驗後淨重肆拾柒點壹捌公克，餘參小包
合計驗後淨重貳點陸參公克）均沒收銷燬之；扣案電子磅秤參臺
、研磨器壹組、塑膠分裝袋貳拾袋、分裝袋壹包，均沒收；販賣
第一級毒品所得之財物新台幣拾萬元沒收，如全部或一部不能沒
收時，以其財產抵償之。又共同連續販賣第二級毒品，處有期徒
刑捌年。扣案第二級毒品甲基安非他命共貳拾壹包（其中固態甲
基安非他命柒包驗後淨重分別為參拾肆點玖陸公克、貳拾捌點參
壹公克、參拾肆點玖伍公克、參拾伍點壹貳公克、貳拾貳點伍貳
公克、參拾伍公克、拾壹點肆陸公克，玖包合計驗後淨重貳佰肆
拾參點壹玖公克，餘貳大包、參小包合計驗後淨重壹仟肆佰陸拾
肆點肆公克）均沒收銷燬之；扣案電子磅秤參臺、研磨器壹組、
塑膠分裝袋貳拾袋、分裝袋壹包，均沒收；販賣第二級毒品所得
之財物新台幣參拾玖萬壹千元沒收，如全部或一部不能沒收時，
以其財產抵償之。應執行有期徒刑貳拾年，褫奪公權拾年，扣案
第一級毒品海洛因磚壹塊（驗後淨重參佰肆拾陸點玖陸公克）、
第一級毒品海洛因共捌包（其中貳小包合計驗後淨重零點參伍公
克，參包合計驗後淨重肆拾柒點壹捌公克，餘參小包合計驗後淨
重貳點陸參公克）、扣案第二級毒品安非他命共貳拾壹包（其中
固態安非他命柒包驗後淨重分別為參拾肆點玖陸公克、貳拾捌點
參壹公克、參拾肆點玖伍公克、參拾伍點壹貳公克、貳拾貳點伍
貳公克、參拾伍公克、拾壹點肆陸公克，玖包合計驗後淨重貳佰
肆拾參點壹玖公克，餘貳大包、參小包合計驗後淨重壹仟肆佰陸
拾肆點肆公克）均沒收銷燬之；扣案電子磅秤參臺、研磨器壹組
、塑膠分裝袋貳拾袋、分裝袋壹包，均沒收；販賣第一級毒品所
得之財物新台幣拾萬元、販賣第二級毒品所得之財物新台幣參拾
玖萬壹仟元均沒收，如全部或一部不能沒收時，以其財產抵償之
。
甲○○共同連續販賣第一級毒品，累犯，處有期徒刑拾參年，褫
奪公權玖年，扣案第一級毒品海洛因磚壹塊（驗後淨重參佰肆拾
陸點玖陸公克）、第一級毒品海洛因共捌包（其中貳小包合計驗
後淨重零點參伍公克，參包合計驗後淨重肆拾柒點壹捌公克，餘
參小包合計驗後淨重貳點陸參公克）均沒收銷燬之；扣案電子磅
秤參臺、研磨器壹組、塑膠分裝袋貳拾袋、分裝袋壹包，均沒收
；販賣第一級毒品所得之財物新台幣拾萬元沒收，如全部或一部
不能沒收時，以其財產抵償之。又共同連續販賣第二級毒品，累
犯，處有期徒刑柒年陸月，扣案第二級毒品安非他命共貳拾壹包
（其中固態安非他命柒包驗後淨重分別為參拾肆點玖陸公克、貳
拾捌點參壹公克、參拾肆點玖伍公克、參拾伍點壹貳公克、貳拾
貳點伍貳公克、參拾伍公克、拾壹點肆陸公克，玖包合計驗後淨
重貳佰肆拾參點壹玖公克，餘貳大包、參小包合計驗後淨重壹仟
肆佰陸拾肆點肆公克）均沒收銷燬之；扣案電子磅秤參臺、研磨
器壹組、塑膠分裝袋貳拾袋、分裝袋壹包，均沒收；販賣第二級
毒品所得之財物新台幣參拾玖萬壹仟元沒收，如全部或一部不能
沒收時，以其財產抵償之。應執行有期徒刑拾伍年陸月，褫奪公
權玖年，扣案第一級毒品海洛因磚壹塊（驗後淨重參佰肆拾陸點
玖陸公克）、第一級毒品海洛因共捌包（其中貳小包合計驗後淨
重零點參伍公克，參包合計驗後淨重肆拾柒點壹捌公克，餘參小
包合計驗後淨重貳點陸參公克）、扣案第二級毒品安非他命共貳
拾壹包（其中固態安非他命柒包驗後淨重分別為參拾肆點玖陸公
克、貳拾捌點參壹公克、參拾肆點玖伍公克、參拾伍點壹貳公克
、貳拾貳點伍貳公克、參拾伍公克、拾壹點肆陸公克，玖包合計
驗後淨重貳佰肆拾參點壹玖公克，餘貳大包、參小包合計驗後淨
重壹仟肆佰陸拾肆點肆公克）均沒收銷燬之；扣案電子磅秤參臺
、研磨器壹組、塑膠分裝袋貳拾袋、分裝袋壹包，均沒收；販賣
第一級毒品所得之財物新台幣拾萬元、販賣第二級毒品所得之財
物新台幣參拾玖萬壹仟元均沒收，如全部或一部不能沒收時，以
其財產抵償之。
    事  實
一、丙○○曾於民國80年間因違反藥物藥商管理法案件，經台灣
    台北地方法院判處有期徒刑5年4月確定，在80年10月14日入
    監服刑後，於83年1月26日假釋並交付保護管束在外；復於
    假釋期間內之84年間，因3次違反麻醉藥品管理條例案件，
    而分別由本院、台灣板橋地方法院依序各判處有期徒刑7月
    、3年及7月，均分別確定在案，並經法院撤銷前開假釋。
    上開3案連同撤銷假釋之殘餘刑期，接續執行至88年7月5日
    再度假釋出監在外（執行期滿日期為91年6月21日，未構成
    累犯）。甲○○曾於85年間因賭博案件，經台灣板橋地方法
    院判處有期徒刑4月確定，於85年4月25日易科罰金執行完畢
    （構成累犯）。
二、丙○○綽號「土水」，與王凌琳、甲○○，明知海洛因、甲
    基安非他命係政府公告禁止販售之第一級、第二級毒品，非
    經許可，不得販賣，竟意圖營利，共同基於連續販賣第一級
    毒品海洛因、第二級毒品甲基安非他命之概括犯意聯絡、行
    為分擔，丙○○、王凌琳、甲○○自88年8月間至同年3月22
    日，丙○○、王凌琳自88年8月間某日起至89年3月29日，由
    甲○○駕駛其不詳車號之營業小客車搭載丙○○，由丙○○
    出面連續向林文炳（已死亡，業經檢察官為不起訴處分），
    位於基隆市○○○路46巷2 號8 樓住所處，以較低價格，先
    後購入實際數目不詳之第一級毒品海洛因、第二級毒品甲基
    安非他命三次（起訴書誤載為安非他命）後，交予王凌琳分
    裝及記帳，再由丙○○對外尋覓買主，經其親自或交由王凌
    琳、甲○○分別販賣予朱明山、巫茂林、乙○○（起訴書誤
    載為楊文智）施用，為左列之販賣毒品行為：
    (一)自88年8月間某日起至89年3月間某日止，在桃園縣桃園市
      ○○○街92號9樓丙○○、王凌琳賃屋處，由丙○○與朱
      明山聯絡後，由其親自或交由王凌琳出面，以每次新台幣
      （下同）5千元之代價，將不詳數量之甲基安非他命販售
      予朱明山（由檢察官另行偵辦），前後共3次，得款1萬5
      千元。
    (二)自88年8月間某日起至89年2月間某日止，連續在台北縣鶯
      歌地區，由丙○○與乙○○聯絡後，由其親自或交由甲○○出面，以半台兩8 千元之代價，由丙○○親自交付1 次
      ，委由甲○○交付1 次，將甲基安非他命販售予乙○○（
      由檢察官另行偵辦），每次半台兩，共得款1 萬6 千元。
    (三)先於八十九年一月間某日，由丙○○在桃園市○○路派出
      所附近馬路，以18萬元代價，將半公斤甲基安非他命販售
      予巫茂林（由檢察官另案偵辦）。又於89年3月初某日，
      由丙○○在上處中平路上，以甲基安非他命半公斤18萬元
      ，海洛因一兩10萬元之代價，將半公斤甲基安非他命、一
      兩海洛因販售予巫茂林，共得款46萬元。
三、本件查獲經過：
    (一)89年1月12日晚間11時55分許，為警在丙○○、王凌琳桃
      園縣桃園市○○○街92號9樓租屋處查獲甲○○、王凌琳
      ，當場並扣得第一級毒品海洛因2小包（合計驗後淨重零
      點35公克）、第二級毒品固態甲基安非他命7包（驗後淨
      重分別為34點96公克、28點31公克、34點95公克、35點12
      公克、22點52公克、35公克、11點46公克）、電子磅秤2
      臺、研磨器1組、塑膠分裝袋20袋，丙○○則趁隙逃逸；
      甲○○、王凌琳稍後經警移送台灣桃園地方法院檢察署檢
      察官訊問結果，均獲交保。
    (二)89年2月2日凌晨3時許，為警在桃園縣桃園市○○○街90
      巷12號前，查獲丙○○駕駛ＹＭ─1125號自小客車（上掛
      Ｌ4─1125號車牌），當場自車內扣得廖某意圖營利而販
      入之第一級毒品海洛因3包（合計驗後淨重47點18公克）
      、第二級毒品甲基安非他命9包（合計驗後淨重243點19公
      克）、電子秤1台；丙○○嗣經台灣桃園地方法院檢察署
      檢察官訊問後，亦獲交保。
    (三)89年3月29日下午7時30分許，丙○○、王凌琳駕駛ＥＨ─
      8090號自小客車，前往桃園縣桃園市○○街38號前，欲將
      毒品販賣予巫茂林時，為警當場查獲，並在該小客車內起
      出第一級毒品海洛因磚1塊（驗後淨重346點96公克）、海
      洛因3小包（合計驗後淨重2點63公克）、第二級毒品安非
      他命2大包、1小包、分裝袋1包；再循線至桃園縣桃園市
      ○○街90號9樓丙○○、王凌琳租住處，起出第二級毒品
      甲基安非他命2小包（該日2次查扣之甲基安非他命共2大包
      3小包，合計驗後淨重1464點4公克）。丙○○、王凌琳為
      警查獲後，分別向警供出毒品來源為林文炳，並由丙○○
      帶同警方，於89年5月27日查獲林文炳位於基隆市○○○
      路四十六巷二號八樓住處，查得林文炳所有之現金10萬元
      、電子磅秤1台、分裝袋1包、殘餘甲基安非他命之分裝袋
      1包、研磨器1台、瓦斯噴燈1個、千斤頂1組、自製加壓器
      1組、自製海洛因壓鑄器1組、噴射瓦斯槍1支、帳冊3本等
      物；另在林文炳之ＤＹ─3932號自小客車車內扣得海洛因
      1小包（毛重2點2公克）。因林文炳為逃避警方查緝，自
      陽台攀爬出外，預備覓路逃竄時，不慎墜樓，經送醫後，
      終因傷勢過重，不治死亡。
四、案經桃園縣警察局大園分局、龜山分局分別報請台灣桃園地
    方法院檢察署檢察官偵查起訴，及移送併案審理。
    理  由
一、訊據上訴人即被告甲○○矢口否認販賣毒品情事，辯稱：我
    是計程車司機，人家叫我到哪我就到哪，我沒有與丙○○共
    同出資購買毒品圖利，我只是賺取車資，並無分贓，毒品來
    源我不清楚，當天因丙○○身上沒帶錢，他要我跟他去拿錢
    ，沒想到警察將我一併抓走，王凌琳是我國小同學，我不知
    道丙○○作什麼云云；另於原審及本院前審審理時辯稱：警
    訊筆錄是被警察刑求才這樣說的云云。上訴人即被告丙○○
    經合法傳喚無故不到庭陳述，惟其於本院前審審理時坦承意
    圖營利而販賣甲基安非他命，但否認販賣海洛因，辯稱：毒
    品都是林文炳放在我這裡的，我只有持有毒品，我沒有把毒
    品賣給朱明山、巫茂林、乙○○云云。經查：
    (一)被告丙○○於警訊、偵查中自承：89年1月12日在桃園市
      ○○○街92號9樓查獲之毒品是我的，我是想要販賣，89
      年2月2日，在桃園市○○○街被查獲的毒品甲基安非他命
      九包、海洛因三包，預備用來販賣，是因為小孩子生病需
      要用錢，我有要販賣的意思，賣毒品是要籌小孩的醫藥費
      ，安非他命和海洛因我先付3萬元，賣不出去再退還，買
      進來不是要施用的；我的毒品來源是基隆市綽號「大老闆
      」之林文炳等語（見第2026號偵查卷第6頁反面至第7頁反
      面、第34頁反面、第35頁、第70頁）。被告甲○○在警訊
      中自承：丙○○都是叫我載他到基隆市買毒品，對方我不
      認識，在這個月內曾載他到鶯歌鎮○○○路211巷10弄4號
      1樓與乙○○交易，另外還有好幾處地方我不知道正確地
      址及對方姓名，叫我在車上等他，交易金額他都是每次到
      基隆市進貨十幾萬元的毒品，然後回桃園市○○○街住處
      交給王凌琳分裝，另外帳目都是王凌琳在處理，我確實曾
      載丙○○到基隆市取貨購買毒品，及到鶯歌地區發售毒品
      等語（見第一一七四號偵查卷第11頁至第12頁）。且查：
      1.證人朱明山在警訊中證稱：我之前有吸食甲基安非他命
      習慣，賣我毒品的是綽號叫「土水」的丙○○，及其同居
      人王凌琳，88年8月份開始向丙○○、王凌琳購買毒品，
      每次都以5千元代價向丙○○購買，都由我本人前至丙○○、王凌琳桃園市○○○街92號9樓居租處向丙○○購買
      ，我確實記得的有3次以上，有一次是丙○○將毒品交給
      王凌琳與我交易，錢都是丙○○親收的等語（見第2026號
      偵查卷第159頁反面），可認朱明山向被告丙○○購買安
      非他命之次數，亦有三次之多；2.證人乙○○陳稱：我約
      在88年8、9月間開始吸食安非他命，吸食的毒品是向丙○○所購買的，我都先打電話給丙○○向他購買半兩，價格
      為新台幣8千到9千不等，每次談定後，有時由他送至我家
      巷口，有時則由甲○○負責送貨過來，我在綽號「阿美」
      介紹認識丙○○後，才開始吸食甲基安非他命，期間約4
      、5個月，每次都是向他購買，安是丙○○送過來的，我
      會一手交錢一手交貨，甲○○送來時，也一樣交給甲○○
      ，每次都約在我家巷口前交易，我事先跟他說明需要數量
      後，他到我家巷口後，就會打電話叫我出去，我就將金額
      交給他等語（見第2026號偵查卷第143 頁反面、144頁）
      ；3.證人巫茂林在警訊中證稱：我自農曆過年（89年）前
      始跟丙○○購買毒品，前後已交易完成2次，分別在89年
      元月份在桃園市他租屋處附近的桃園市○○路派出所對面
      馬路交易1次，以新台幣18萬元購買了甲基安非他命半公
      斤，第2次於89年3月初在同一地點附近又交易一次以18萬
      元購買了甲基安非他命半公斤，以新台幣10萬元購買了海
      洛因1兩等語（見第4930號偵查卷第19頁反面）。勾稽上
      開證人朱明山、乙○○、巫茂林等之陳述與被告等之自白
      互核一致，；4.同案被告王凌琳於警詢及原審時分別供稱
      ：我知道有時候丙○○自己帶毒品出去, 有時候是與甲○○出去，有時候丙○○要出去買毒品或賣毒品都會找甲○○一起去，我是於88年10月初才和丙○○同居，當時我就
      知道丙○○有在賣毒品，我知道毒品都是在基隆市購買，
      被查獲之安非他命及海洛因係丙○○所有，是用來吸食及
      販賣的，丙○○有跟我說要去籌小孩子的醫藥費（見第
      1174號偵查卷第6頁、原審92年度重訴緝第7號卷第30頁、
      第31頁）。
      勾稽上開證人朱明山、乙○○、巫茂林及同案被告王凌琳
      所陳均與被告等上開自白相符，並有經警先後於：89年
      1月12日晚間11時55分許，在丙○○、王凌琳租屋處查獲
      甲○○、王凌琳，當場並扣得第一級毒品海洛因2小包（
      合計驗後淨重0點35公克）、第二級毒品固態甲基安非他
      命7包（驗後淨重分別為34點96公克、28點31公克、34點
      95公克、35點12公克、22點52公克、35公克、11點46公克
      ）、電子磅秤2臺、研磨器1組、塑膠分裝袋20袋；於89
      年2月2日凌晨三時許，在桃園縣桃園市○○○街90巷12號
      前，自丙○○駕駛之ＹＭ─1125號自小客車車內查扣之之
      毒品海洛因3包（合計驗後淨重47點18公克）、甲基安非
      他命9包（合計驗後淨重243點19公克）、電子秤1台；
      於89年3月29 日下午7時30分許，在丙○○、王凌琳駕駛
      之ＥＨ─8090 號自小客車車內起出之毒品海洛因磚1塊（
      驗後淨重346點96公克）、海洛因3小包（合計驗後淨重2
      點63公克）、第二級毒品甲基安非他命2大包、1小包、分
      裝袋1包、丙○○所有供販賣毒品所用之行動電話4具、電
      話卡6片；警員於89年3月29日查獲丙○○後，循線至桃
      園縣桃園市○○街90號9樓丙○○、王凌琳租住處，所起
      出之第二級毒品安非他命2小包（合計共甲基安非他
      命2大包3小包，合計驗後淨重1464點4公克）等物扣案，
      經將扣得之毒品經法務部調查局、內政部警政署刑事警察
      局鑑驗結果，各係毒品海洛因、甲基安非他命無誤，並有
      上開機關出具之鑑驗通知書共七份附卷可稽（分見第1174
      號偵查卷第40頁、第44頁；第2026號偵查卷第47頁、第49
      頁；第4930號偵查卷第59 頁、第60頁、第61頁），足認
      被告等上開自白應屬可信。
    (二)被告丙○○雖於原審及本院前審審理之初時辯稱扣得之毒
      品係林文炳寄放，沒有販賣毒品，又辯稱：僅是我自己要
      吃的云云；證人朱明山、乙○○、巫茂林亦改稱並未向丙○○購買毒品云云，惟查：
      1.同案被告王凌琳供稱：被查獲之甲基安非他命及海洛因
      係丙○○所有，是用來吸食及販賣的，已如前述，按王凌
      琳係丙○○之同居女友，並無嫌隙，且王凌琳供稱其生活
      費靠丙○○提供（見第1174號偵查卷第6頁、第7頁），應
      無捏詞誣陷之可能。又查被告丙○○自稱自89年2月份始
      施用甲基安非他命，一週一次等語（見第4930號偵查卷第
      9頁反面），而扣案之甲基安非他命、海洛因數量龐大，
      應非短期內可得吸食完畢，甲基安非他命、海洛因係價格
      昂貴、容易受潮物品，林文炳豈會輕易寄放予丙○○之處
      ，又被告丙○○豈有可能單純為供己施用而於短時間內不
      惜斥資購入如此大量之甲基安非他命、海洛因而招致受潮
      而耗損之風險？況經警查獲被告丙○○之同時，亦起獲電
      子秤、研磨器、分裝袋等物，顯然係供分裝販賣所用，被
      告亦於本院前審審理時坦承確有販賣甲基安非他命之意圖
      （見本院前審卷第341頁），從而被告丙○○辯稱係扣案
      毒品林文炳寄放，沒有販賣毒品意圖，僅係供自己施用云
      云，均係屬事後卸責之詞，不能採信。
      2.證人朱明山於原審審理時雖改稱：「我曾經請丙○○幫
      我買過3、4次毒品，他向何人買的我不知道，我每次拿給
      他3千或5千元，約3、4克」、「（問：丙○○有無賣給你
      甲基安非他命？）他說叫我拿錢一起去買，他沒賣給我」
      （見原審卷第163頁、164頁），丙○○亦改稱：「我們都
      是合資去買，回來再一起分」（見原審卷第一宗第164頁
      ）云云。惟查，依被告丙○○所供，其購買甲基安非他命
      價格1兩約1萬5千元（見原審卷第二宗第42頁），則按1台
      兩等於37.5公克之數，換算3、4公克價錢應為0000－0000
      元，如被告丙○○果與證人朱明山合資購買甲基安非他命
      ，何以價錢竟高達3千或5千元？又，證人朱明山於警訊中
      稱：說丙○○、王凌琳販毒是因為有一次去向丙○○要甲
      基安非他命沒帶錢，被王凌琳罵，不高興要咬她，我承認
      與丙○○沒仇怨，只是和王凌琳有口角，說有向丙○○買
      甲基安非他命，是因為請他去買的云云（見原審卷第一宗
      164 頁），然依朱明山在上開警訊所述：其向丙○○、王
      凌琳購毒，其中一次係由丙○○透過王凌琳交付毒品，過
      程中並均由丙○○收款等語，顯然互見不符；而朱明山既
      稱與丙○○無仇，僅與王凌琳結怨，則衡情其在警訊中指
      證王凌琳販毒即為已足，無須再指認丙○○收款，尤不需
      強調王凌琳係受丙○○指使而交付毒品等細節。由此可認
      證人朱明山、被告丙○○上開所陳：係請與丙○○幫忙買
      毒、合資購買毒品云云，均為迴護卸責之詞，亦不可採。
　　　3.證人乙○○雖於原審陳稱：我的甲基安非他命不是向丙○○買的，是甲○○賣給我的，惟經原審法官訊以：何時
      開始賣？如何聯絡？證人乙○○答稱：從去年（88年）8、
      9月份起，有一個不知名的人會打電話給我，問我要不要
      貨，如果要，他會叫甲○○或自己拿過來給我，甲○○約
      拿了二、三次給我，我買半兩八、九千元，我向他買到89
      年2月左右等語（見原審卷第一宗第80頁），足見除甲○○外，販賣毒品者另有其人；嗣於本院前審審理時改稱：
      「（你所施用的甲基安非他命是向何人買的？）是向綽號
      叫「瘋子」的人買的，但他真正的姓名我不知道」、「（
      你是否曾經向甲○○買過甲基安非他命？）沒有」、「（
      你有無向警察說你曾向甲○○買過甲基安非他命？）沒有
      ，我根本沒有向甲○○買過甲基安非他命」等語（見本院
      前審卷第227 頁、第228 頁），細核證人乙○○之證詞，
      不僅前後不一，互有齟齬，已難採信﹔且證人乙○○於警
      詢時證稱：我非常認識丙○○，甲○○是我同學的弟弟（
      見第2026號偵查卷第143 頁反面、第144 頁），同案被告
      王凌琳亦供稱：丙○○曾帶乙○○回家（見原審92年重訴
      緝字第7 號卷第33頁），足見乙○○與被告丙○○、甲○○素有熟識，是證人乙○○此部分所述，除姑隱被告丙○○之名外，亦係因丙○○在場，故為迴護被告丙○○之詞
      ，或因甲○○在場而於本院前審改稱伊不曾向甲○○買毒
      品之迴護等詞，尚難憑信。
      4.證人巫茂林於偵查時改稱：我不認識丙○○（見第4930
      號偵查卷第63頁），嗣於原審又改稱：其實我不是向丙○○買的，是因為我與丙○○有仇，他叫人打我，因為我欠
      他一萬元，是去年十月份借的錢，（所以咬他），在偵查
      中所述（向丙○○購毒經過）不實在，我是向「阿龍」林
      文炳買的，丙○○會被抓是我叫他帶我去找林文炳，警察
      以為來的人就是販毒的，就把丙○○抓起來云云（見原審
      卷第一宗第128頁、129頁），非僅前後矛盾，且亦與被告
      丙○○在原審審理中陳稱：我沒有叫人去打巫茂林，事發
      後我就在裡面關了，他欠我一萬元，是年初借的，我有跟
      朋友提過，但沒有叫人打他，事後也沒有人告訴我他為我
      出頭等語（見原審卷第一宗第130頁）情節不符，已非無
      疑；復查被告丙○○於原審時辯稱：「當天是巫茂林打電
      話給我叫我幫他聯絡林文炳，我說問問看，後來有聯絡到
      林文炳的女友，後來林文炳跟我說他有事要晚一點去，要
      我先把東西帶過去，他叫我不要問裡面是什麼，帶那邊時
      我在等林文炳，後來就被警察攔下來，因林文炳沒有叫我
      把東西交給巫茂林，所以我叫巫茂林跟在我車後」（見原
      審卷第一宗第131頁），然勾核證人巫茂林上開原審時所
      述，如巫茂林向來係向綽號阿龍之人買毒，衡情應有其聯
      絡方法，況依證人巫茂林上開所述，其既與丙○○有仇，
      何以委請被告丙○○居中牽線？顯與事理不符。再者，證
      人巫茂林於警詢時證稱其係以0000000000行電話號碼與綽
      號阿龍之女友王凌琳聯絡買毒（見第4930號偵查卷第20頁
      ），經同案被告王凌琳證述該號碼確係伊與丙○○共同
　　　使用（見第4930號偵查卷第16頁反面），證人巫茂林並於
　　　偵查時證稱：過年前在桃園縱貫路向丙○○購買半公斤安
　　　非他命總共18萬元，在過年後我還有向丙○○買半公斤安
　　　非他命，一樣是18萬元，還有一次忘記了（見第4930號偵
　　　查卷第63頁），大致情節核與上開警詢相符，應可採信。
　　　綜上，可見巫茂林在原審所述，無非迴護丙○○之詞，並
　　　不可取。
      5.另被告丙○○於89年2月2日因持有毒品被捕時，辯稱其
　　　係向綽號「銘哥」之人所購得（見第2026號偵查卷第6頁
　　　反面），嗣後於89年3月29日，復因持有毒品被捕時，在
　　　警訊中辯稱：毒品是一名綽號叫「小虎」之男子寄放在我
　　　這裡的，於偵訊時改稱綽號「阿福」的林文炳所寄放（見
　　　第4930號卷第9 頁、第38頁），嗣後始供稱我買的毒品來
  　　源都是直接對林文炳，綽號小虎、小龍之人就是林文炳（
    　見第2026號偵查卷第65頁，原審卷第一宗第75頁、76頁）
      ，可見被告丙○○為掩飾毒品來源而故意編織不同綽號之
      人，以混淆警方辦案方向；再者，證人乙○○雖於警詢時
      指認向綽號「瘋子」丙○○買毒施用等語，而所謂「瘋子
      」之綽號不過隨口稱呼，此參酌被告丙○○及證人巫茂林
      先後將林文炳冠以「銘哥」、「小虎」、「小龍」、「阿
      福」等稱呼自明，且經本院調查，乙○○於警詢所供核與
      事實相符，是尚難憑證人乙○○稱被告丙○○綽號為「瘋
      子」，即認定其所言不可採。
    (三)被告甲○○於89年1月12日被捕，於翌日在檢察官偵訊中
      陳稱：丙○○昨天向我借車子，我才過去取車，是王凌琳
      介紹認識丙○○，我不曉得丙○○有無販賣毒品，是因為
      警察說如不指認丙○○，就要我自己擔下來，我是開計程
      車的，丙○○叫車，我就載他去，我都在車上，不知道他
      做什麼，警察給我戴面罩，扣手銬吊起來，讓我兩手瘀血
      云云（見第1174號偵查卷第29頁），另於偵查時改稱：綽
      號「土水」的，我不認識，我不知道「土水」的是不是丙○○，我是透過王凌琳的關係載過土水，我載土水去基隆
      但我不知道他是去買毒品，是警察自己寫的云云（見第
      274 號偵查卷第10頁）。惟查：
      1.被告甲○○於89年1月13日警詢筆錄僅坦承知悉丙○○
　　　販毒，始終否認自己販賣毒品情事，且若其供稱丙○○販
　　　毒等語，係因警員威嚇或刑求所為不實陳述，卻又自承駕
　　　車載送丙○○販毒，前後矛盾。再者，被告甲○○於本院
　　　審理時辯稱：「丙○○他身上沒有帶錢，他要我跟他去拿
　　　錢，我跟他去拿車錢，沒有想到警察來，將我一併抓」（
　　　見本院94年2月18日審判筆錄第2頁）云云，核與其於上開
　　　偵訊時所辯向丙○○取車云云，互見歧異，而被告丙○○
　　　於89年1月10日始在中和市雙和車行租車，業據丙○○於
　　　偵訊時供述在卷（見第2026號偵查卷第35頁反面），又何
　　　需向被告甲○○借車？顯與事理相悖，難予採信。
      2.其次，被告丙○○被捕後，在89年4月17日警訊中供出
      毒品來源為林文炳，並由丙○○帶同警方，於89年5月27
      日至基隆市區查緝林文炳，而逮捕在場之王秀琴、李國棟
      及李佩安，並自林文炳車上及住處分別查扣海洛因1小包
      、甲基安非他命5包、海洛因研磨器、瓦斯噴燈、自製加
      壓器、自製海洛因壓鑄器、噴射瓦斯槍、電子磅秤、分裝
      袋及帳冊三本等物；自李佩安所持之皮包內查獲林文炳交
      付之海洛因9小包、甲基安非他命3小包；於李國棟所持之
      皮包內起出林文炳交付之海洛因2小包、甲基安非他命1小
      包等情，有桃園縣警察局大園分局89年5月27日園警分刑
      字第1369號刑事案件報告書暨上開毒品、製造毒品器具等
      物扣案可證。雖林文炳在查緝中因逃避追捕而不慎墜樓死
      亡，無從訊問，惟自上開追捕林文炳經過，及警方確實在
      林文炳住處查扣製造毒品器具及大量毒品等情以觀，顯見
      林文炳確有製造、販賣毒品海洛因及甲基安非他命之行為
      ，益徵被告丙○○供稱其所持有之毒品係向林文炳所購入
      ，及被告甲○○所供載丙○○至基隆購買毒品等語屬實。
      然查於89年1月13日被告甲○○接受警詢時，並未捕獲丙○○，亦無從知悉丙○○購買毒品之來源，如被告甲○○
      之警詢筆錄係為配合員警而為虛偽陳述或員警自行捏造，
      則何以該次筆錄記載丙○○多次至基隆購買毒品？甚且，
      被告甲○○在警訊中明確指稱：住在鶯歌鎮○○○路211
      巷10弄4號1樓之乙○○向丙○○購買毒品等語（見第1174
      號卷第11頁反面），與乙○○所言相符，已如前述，衡情
      此部分顯非警員刑求或恐嚇，可得憑空捏造。
      3.經本院前審傳喚製作警訊筆錄之警員彭級進（已更名為
      彭立銓）結證稱：訊問甲○○筆錄時有帶手銬，但沒有吊
      起來，亦無戴面罩，係在甲○○自由意思下陳述，並無刑
      求情事等語（見本院前審卷第343頁），按警員施用手銬
      ，如其目的係為防止嫌疑人脫逃，自屬法之所允，縱認其
      方式猶嫌過當，亦非可與刑求同視，且被告甲○○又未能
      指明警員有其他刑求情事，從而其所辯：遭警員刑求云云
      ，尚難採信。至於被告甲○○具狀聲請調查89年1 月13日
      警詢筆錄錄音帶、錄影帶，惟經本院查詢結果，警詢當時
      並無同步錄音、錄影，有本院公務電話查詢紀錄表附卷可
      按，固認該次警詢筆錄有瑕疵，惟經本院調查並無證據足
      認該警詢筆錄係非出於被告甲○○自由意志下所為之供述
      ，且與事實相符，自應具證據能力（最高法院93年度台上
      字第1074號判決意旨參照），不能僅因未同步錄音錄影而
      逕認該次警詢筆錄無證據能力。
      4.被告丙○○雖於原審審理時供稱：通常先打電話聯絡林
　　　文炳，然後請甲○○載我去，甲○○不知道我去買毒品，
　　　我都沒告訴他，因他是王凌琳的朋友，所以叫他的計程車
　　　去比較便宜，我是租甲○○的車去基隆（見原審卷第一宗
　　　第75頁、第二宗第229頁），惟查被告甲○○於原審供稱
　　　：我是租車行的，是他叫我們的車子，剛好是我的班次，
　　　我與丙○○不熟（見原審卷第二宗第229頁、330頁），被
　　　告二人所供不同，顯見是臨訟編織之詞，實無可採。況經
  　　本院調查被告甲○○及同案被告王凌琳於上開警詢所供堪
    　信屬實，且政府查緝販賣毒品向來嚴厲，販毒者行事隱密
　　　以免曝露行蹤，則如被告甲○○僅係單純計程車排班載客
  　　，何以明確知悉被告丙○○至基隆及鶯歌等地買賣毒品，
　　　又何以知悉王凌琳負責毒品分裝及管帳？益見被告丙○○
　　  、甲○○係共同販賣毒品無疑。
　　(四)雖被告甲○○僅坦承於89年1月12日查獲前1個月前開始
　　  載送丙○○至各地販毒（見第1174號偵查卷第11頁反面
　    ），然依上開證人乙○○及同案被告王凌琳所陳，被告
      甲○○與丙○○共同販毒時間應至少自88年8月間起，
      是被告甲○○所供自89年1月12日查獲前一個月前開始云
      云，不能採信；雖被告甲○○供稱曾稱4 、5 次載廖偉至
      基隆買毒（見第1174號偵查卷第12頁），惟被告丙○○關
      於向林文炳購入甲基安非他命及海洛因部分，均未吐實，
      且林文炳已經死亡，無從查考，惟依丙○○在原審供稱：
      89 年1月12日查獲的海洛因是林文炳寄放的，甲基安非他
      命是我買的，89年2 月2 日查獲的海洛因也是林文炳寄在
      我這裡，甲基安非他命一部份是我買的，一部份是他寄放
      的，89年3 月29九日查獲的甲基安非他命及海洛因是林文
      炳案發前半小時在鶯歌交給我的，稍後在長泰街住處查到
      的海洛因是林文炳先前寄放的，沒有被警察查到云云，可
      認被告丙○○、甲○○向林文炳購買海洛因、甲基安非他
      命至少3 次。惟被告甲○○於89年3 月22日下午4 時許因
      傳喚未到而遭警捕獲復經聲請羈押，有押票一紙可憑（見
      第274 號偵查卷第14頁），自無可能於同年3 月29日與被
      告丙○○共同販毒，從而應認被告丙○○、甲○○及同案
      被告王凌琳自88年8 月間起至89年3 月22日止、被告丙○○及同案被告王凌琳自88年8 月間日起至89年3 月29日止
      ，共同販賣甲基安非他命、海洛因。證人朱明山於上開警
      詢時已證述其向丙○○購買甲基安非他命，確實記得有3
      次以上，可認其向被告丙○○購買甲基安非他命次數有3
      次之多；又，雖被告甲○○於警詢供承：曾4 、5 次載丙○○到鶯歌鎮○○○路211 巷10弄4 號1 樓與乙○○交易
      （見第1174號偵查卷第11頁反面），惟查證人乙○○於警
      詢時證稱買毒次數已經無法記清楚（見第2026號偵查卷第
      144 頁），嗣於原審審理之初時證稱共約2 、3 次，我買
      半兩8 、9 千元等語，嗣又改稱前後共7 、8 次（見原審
      卷第一宗第85頁），而被告甲○○於本院審理時供承：「
      東西是丙○○要我拿到那裡，東西是包裹，我只有送這一
      次」（見本院94年2 月18日審判筆錄第2 頁），依罪疑惟
      輕之理，自以有利於被告等之認定，即販毒二次，每次半
      兩八千元，其中一次由被告丙○○交付，一次由被告甲○○交付之。證人巫茂林雖於偵查時稱：過年前2 月初在桃
      園縱貫路向丙○○購買半公斤甲基安非他命總共18萬元，
      在過年2 月中過後我還有向丙○○買半公斤甲基安非他命
      ，一樣是18萬元，還有一次忘記了（見第4930號偵查卷第
      63頁），惟查巫茂林於警詢時已明確證述分別在89年元月
      份、89年3 月初，各以18萬元購買甲基安非他命半公斤，
      又以新台幣10萬元購買了海洛因1 兩等語（見第4930號偵
      查卷第19頁反面），衡諸人之記憶難免因時間而逐漸忘記
      之經驗法則，自應以證人巫茂林於警詢時所證為可採。被
      告甲○○請求傳訊證人乙○○，惟查乙○○已經法院多次
      傳訊，且本院事證已明，核無再予傳訊之必要，附此敘明
      。
    (五)據上推估，被告丙○○、甲○○與同案被告王凌琳販賣毒
      品之共同所得：(1)自88年8月間某日起至89年3月間某日止
      ，在桃園縣桃園市○○○街92號9樓丙○○、王凌琳賃屋
      處，由丙○○、王凌琳出面，以每次5千元之代價，將不
      詳數量之甲基安非他命販售予朱明山，前後共3次，共得
      款1萬5千元。(2)88年8月間某日起至到89年2月間止，連續
      在台北縣鶯歌地區，由丙○○或甲○○出面，以半台兩八
      千元之代價，將甲基安非他命販售予乙○○共2次，共得
      款1萬6千元。(3)89年1月間某日，由丙○○在桃園市○○
      路派出所附近馬路，以18萬元代價，將半公斤甲基安非他
      命販售予巫茂林，又於89年3月初某日，由丙○○在上處
      中平路上，以甲基安非他命半公斤18萬元，海洛因1兩10
      萬元之代價，將半公斤甲基安非他命、1兩海洛因販售予
      巫茂林，先後共得款46 萬元。
    (六)按毒品危害防制條例所處罰之「販賣」毒品罪，所著重者
      為被告在主觀上有藉以牟利之惡性，及對毒品之擴散具有
      較有償或無償轉讓行為更嚴重之危害性，被告「營利」之
      意圖係從客觀之社會環境、情況及證人、物證等資料，依
      據證據法則綜合研判認定（最高法院67年度台上字2500號
      、69年度台上字第1675號判例參照）。又一般民眾普遍認
      知甲基安非他命等麻醉藥品之非法交易，政府一向查禁森
      嚴，且科以重罰不容寬貸，衡諸常情，倘非有利可圖，絕
      無平白甘冒被嚴查重罰高度風險之理，從而，舉凡其有償
      交易，除足反證其確另基於某種非圖利本意之關係外，通
      常尚難因無法查悉其販入價額作為是否高價賣出之比較，
      諉無營利之意思，阻卻販賣犯行之追訴（最高法院87年度
      台上字第3164號判決意旨參照）。本件被告丙○○、甲○○向林文炳購入之海洛因、甲基安非他命3次，然其購入
      價格多少，因林文炳已經死亡，致未能查得其販入價額多
      寡，而被告等又矢口否認犯行，亦不能查知渠等出資及朋
      分販毒所得數額。惟考量社會大眾均知買賣甲基安非他命
      、海洛因係非法交易之客觀社會環境，並參酌被告等不惜
      花費多次大量購入，並有電子秤、分裝袋等證據資料，依
      據前開積極證據及經驗法則（倘非有利可圖，絕無平白甘
      冒被嚴查重罰高度風險之理）綜合研判，揆諸前揭判例（
      決）意旨，本件被告等人意圖營利而販入毒品伺機販賣，
      應認具有營利之意圖，應可認定。
    (七)綜上所述，被告丙○○、甲○○與同案被告王凌琳共同販
      賣第一級毒品海洛因及第二級毒品甲基安非他命之事證明
      確，渠等所辯無非卸責之詞，均不足採信，犯行均堪認定
      。
二、被告行為後毒品危害防制條例，業於九十三年一月十一日修
    正公布施行，修正後有關販賣第一、二級毒品之法定刑與修
    正前相同，自應適用修正後之法律處罰。核被告丙○○、甲○○所為，均係犯毒品危害防制條例第4 條第1 項之販賣第
    一級毒品罪，及同條第2 項之販賣第二級毒品罪。其等持有
    海洛因及甲基甲基安非他命之低度行為，分別為販賣之高度
    行為所吸收，均不另論罪。被告等人與同案被告王凌琳間就
    上開共同販賣海洛因、甲基甲基安非他命之犯行間，有犯意
    聯絡及行為分擔，為共同正犯。渠等多次販買海洛因及甲基
    甲基安非他命之犯行，均時間緊接，所犯各為構成要件相同
    罪名，顯係分別基於概括犯意而為，應分別依連續犯之規定
    以一罪論。被告丙○○、甲○○就所犯之販賣第一、二級毒
    品二罪間，方法不同，構成要件互異，為分別起意，應分論
    併罰。被告甲○○有事實欄所示前科執行情形，有本院被告
    全國前案紀錄表附卷可按，其於刑之執行完畢後，五年內再
    犯本件有期徒刑以上刑之罪，為累犯，除所犯法定本刑為死
    刑或無期徒刑之部分，依法不得加重外，其他應依刑法第47
    條規定加重其刑，查被告甲○○於本案並非主謀者，所涉情
    節較輕，而其雖為累犯，惟前案係犯賭博之輕罪，且係因同
    學王凌琳之關係始涉本案而涉犯販賣第一級毒品，雖法定刑
    為死刑、無期徒刑之重罪，雖稱以最輕之無期徒刑猶嫌過重
    ，本院認其就販賣第一級毒品部分，非無可憫之處，爰依刑
    法第59條之規定，酌減輕其刑。並依先加後減之例為之。被
    告丙○○於被捕後，向警供出毒品來源為林文炳，並因此而
    查獲林文炳，應依毒品危害防制條例第17條規定減輕其刑。
三、原審就被告等人依法論科，固非無見。惟查：(1)被告丙○○
    、甲○○販賣第二級毒品甲基安非他命，有上開鑑驗通知書
    可憑，原判決誤以為安非他命，(2)又被告等人販賣甲基安非
    他命予證人乙○○應有2次，得款1萬6千元，原判決誤以為3
    次，得款2萬4千元，(3)被告甲○○於89年3月22日遭裁定羈
    押，原判決竟認被告甲○○與丙○○、王凌琳自88年8月間
    起至89年3 月29日共犯本件之罪，以上原判決認定事實並非
    正確。被告丙○○、甲○○上訴否認犯罪，固無理由，惟原
    判決既有上開可議，應由本院將原判決關於丙○○販賣第一
    、二級毒品暨定執行刑部分及甲○○部分予以撤銷改判。爰
    審酌被告丙○○素行不佳，於假釋期間，復與被告甲○○、
    王凌琳先後多次買賣毒品海洛因、甲基安非他命予人，被警
    查獲之海洛因、甲基安非他命，數量甚巨，次數亦多，嚴重
    危害國人健康至鉅，及被告丙○○犯後供出毒品來源，依法
    減輕其刑，又被告甲○○為累犯，但於犯後警詢時大致坦承
    犯行，及渠等之犯罪動機、目的、手段、方法及犯罪後之態
    度等一切情狀，分別量處：被告丙○○販賣第一級毒品，處
    有期徒刑拾伍年，被告丙○○一再販賣第一級毒品，危害重
    大，有宣告褫奪公權之必要，爰宣告褫奪公權拾年，販賣第
    二級毒品，處有期徒刑捌年，應執行有期徒刑貳拾年，褫奪
    公權拾年；被告甲○○販賣第一級毒品，處有期徒刑拾參年
    ，其販賣第一級毒品，危害重大，亦有宣告褫奪公權之必要
    ，爰併宣告褫奪公權玖年，販賣第二級毒品，處有期徒刑柒
    年陸月，應執行有期徒刑拾伍年陸月，褫奪公權玖年。
四、扣案物之沒收及販賣毒品所得之追徵：
　　(一)警員於89年1月12日晚間，在丙○○、王凌琳桃園縣桃園
      市○○○街92號9樓租屋處初次查扣之第一級毒品海洛因2
      小包（合計驗後淨重零點35公克）、第二級毒品固態安非
      他命7包（驗後淨重分別為34點96公克、28點31公克、34
      點95公克、35點12公克、22點52公克、35公克、11點46
      公克），又於89年2月2日凌晨，在丙○○駕駛之ＹＭ－
      1125號自小客車車內，再度查獲之第一級毒品海洛因3包
　　　（合計驗後淨重47點18公克）、第二級毒品甲基安非他命
　　　9包（合計驗後淨重243點19公克），以及於89年3月29日
　　　下午，在丙○○、王凌琳駕駛之ＥＨ－8090號自小客車車
　　　內，查獲之第一級毒品海洛因磚一塊（驗後淨重346點96
　　　公克）、海洛因3小包（合計驗後淨重2點63公克）、第二
　　　級毒品甲基安非他命2大包、1小包，及同日至桃園縣桃園
　　　市○○街90號9樓丙○○、王凌琳租住處，查獲之第二級
　　　毒品安非他命2小包（該日二次查扣之甲基安非他命共2大
　　　包3小包，合計驗後淨重1464點4公克）均為毒品，應依毒
      品危害防制條例第18條第1項前段規定沒收銷燬之。至公
      訴人指稱：89年1月12日尚有查獲液態甲基安非他命1包等
      語，因該包物品已經揮發（見第1174號偵查卷第45頁），
      無從鑑驗是否為毒品，物理上亦無法沒收，併予敘明。
    (二)警員於89年1月12日晚間，在丙○○、王凌琳桃園縣桃園
      市○○○街92號9樓租屋處初次查扣之電子磅秤2臺、研磨
      器1組、塑膠分裝袋20袋，及89年2月2日凌晨，為警在丙○○駕駛之ＹＭ─1125號自小客車車內，再次查獲之電子
      秤1台，另於89年3月29日下午，在丙○○、王凌琳駕駛之
      ＥＨ─8090號自小客車車內起出之分裝袋1包，係分別在
      被告丙○○住所、車輛內查獲之物，應均為其所有，且就
      上開物品屬性而言，應係供被告等販賣第一、二級毒品所
      用，依毒品危害防制條例第19條第1項規定沒收。
    (三)被告丙○○販賣毒品所得部分：販賣甲基安非他命予朱明
      山部分所得為1 萬5 千元；販售予巫茂林2 次甲基甲基安
      非他命共計36萬元，1 次海洛因為10萬元，合計為46萬元
      ；販售乙○○甲基甲基安非他命所得為1 萬6 千元。亦即
      販賣第一級毒品海洛因所得款項為10萬元，及合計販賣第
      二級毒品安非他命所得款項共39萬1 千元，應分別依毒品
      危害防制條例第19條第1 項規定沒收，如全部或一部不能
      沒收時，以其財產抵償之。
　　(四)其餘查獲之吸食器、現金4萬5千元、14萬元、被告丙○○
      所有之行動電話4具、電話卡6片等物，無法證明與本件犯
      罪有關，不予沒收，附予敘明。
五、被告丙○○經合法傳喚無正當理由不到庭，爰不待其陳述逕
    行判決。
據上論斷，應依刑事訴訟法第369條第1項前段、第364條、第299
條第1項前段、第371條，毒品危害防制條例第4條第1項、第2項
、第17條、第18條第1 項前段、第19條第1 項，刑法第11條前段
、第2條第1項前段、第28條、第56條、第47條、第37條第2項，
第51條第5款、第59條，判決如主文。
本案經檢察官蔡薰慧到庭執行職務。
中　　華　　民　　國　　94　　年　　3 　　月　　4 　　日
                  刑事第十五庭審判長法　官　蔡永昌
　　　　　　　　　　　　　　　　　  法　官　張正亞
　　　　　　　　　　　　　　　　　  法　官　陳榮和
檢察官及被告等均得上訴。
以上正本證明與原本無異。
如不服本判決，應於收受送達後十日內向本院提出上訴書狀，其
未敘述上訴之理由者並得於提起上訴後十日內向本院補提理由書
（均須按他造當事人之人數附繕本）。
                                    書記官　劉麗芬
中　　華　　民　　國　　94　　年　　3 　　月　　7 　　日
附本案論罪科刑法條：
毒品危害防制條例第四條：
製造、運輸、販賣第一級毒品者，處死刑或無期徒刑；處無期徒
刑者，得併科新台幣一千萬元以下罰金。製造、運輸、販賣第二
級毒品者，處無期徒刑或七年以上有期徒刑，得併科新台幣七百
萬元以下罰金。
製造、運輸、販賣第三級毒品者，處五年以上有期徒刑，得併科
新台幣五百萬元以下罰金。製造、運輸、販賣專供製造或施用毒
品之器具者，處一年以上七年以下有期徒刑，得併科新台幣一百
萬元以下罰金。
前四項之未遂犯罰之。
